【裁判字號】    89,易,498
【裁判日期】    890525
【裁判案由】    賭博
【裁判全文】
臺灣屏東地方法院刑事判決                          八十九年度易字第四九八號
    公  訴  人  臺灣屏東地方法院檢察署檢察官
    被      告  丁○○
右列被告因賭博案件，經檢察官提起公訴（八十九年度偵字第二四三號），本院判決
如左：
    主  文
丁○○無罪。
    理  由
一、公訴意旨略以：丁○○與辛○○、己○○、庚○○、丙○○、甲○○、乙○○、
    戊○○、壬○○等人各基於賭博之犯意，於民國（下同）八十九年一月一日晚間
    ，在屏東縣鹽埔鄉○○村○○街二十八號顏烏藤（已經檢察官為不起訴處分）所
    有之空屋內之公眾得出之入之場所，以象棋、四色牌、押寶盒等為賭具，以押寶
    之方式賭博，嗣於隔日凌晨零時三十分許為警當場查獲，並扣得賭具象棋三十五
    粒、四色牌一百八十付、押寶盒二個及賭資新台幣（下同）二萬二千一百元，因
    認丁○○涉有刑法第二百六十六條第一項之賭博犯行。
二、按犯罪事實應依證據認定之，無證據不得推定其犯罪事實，刑事訴訟法第一百五
    十四條定有明文。再者，認定不利於被告之事實，須依積極證據，茍積極證據不
    足為被告不利事實之認定時，即應為有利於被告之認定，更不必有何有利之證據
    ；又，認定犯罪事實所憑之證據，雖不以直接證據為限，間接證據亦包括在內；
    然而無論為直接證據或間接證據，其為訴訟上之證明，須於通常一般人均不致有
    所懷疑，而得以確信其為真實之程度者，始得據為有罪之認定，此有最高法院三
    十年上字第八一六號、七十六年臺上字第四九八六號刑事判例可資參照。
三、本件公訴人認被告涉有前開賭博之犯行，無非以同案被告辛○○、己○○、庚○○、丙○○等人於警訊中供稱，與當時在警局中為警逮捕之人賭博財物之詞為據
    。惟訊之被告則均堅詞否認有公訴人所指之賭博犯行（公訴意旨誤載同案被告壬○○於警、偵訊中有供承賭博犯行），辯稱其係與同案被告乙○○一同至現場泡
    茶、聊天，並未參與賭博等語。
四、經查，被告丁○○自警、偵訊迄本院審理中，均一再陳稱其並未於前開時地參與
    賭博，僅係與同案被告乙○○一同至該處泡茶聊天，有其警、偵訊筆錄可稽，核
    與同案被告妝豐忠於警、偵訊中所言相符，而同案被告辛○○、己○○、庚○○
    、丙○○、甲○○等人於偵查及本院審理中亦均陳稱，因與被告丁○○並不相識
    ，故未注意被告是否有於當時參與賭博，且同案被告庚○○更稱，於警訊中是因
    其認為既身處賭場之中，故在場之人應該都有參與賭博，故向警員表示在場含被
    告在內之人均有參與賭博，實際上其並未目賭被告丁○○參與賭博，而同案被告
    辛○○、己○○、庚○○、丙○○、甲○○等人與被告丁○○均不相識，已經渠
    等供明在卷，且該五名同案被告於本院審理中均已供承其賭博犯行，衡情渠等自
    無迴護被告丁○○之必要，是其證詞即應堪採信。
五、是公訴人認定被告犯嫌所憑之證據，即未達通常一般人均不致有所懷疑，而得以
    確信其為真實之程度，此外復查無其他積極證據足認被告有何賭博犯行，揆諸前
    揭法條及判例，自應為被告無罪之諭知。
據上論斷，應依刑事訴訟法第三百零一條第一項，判決如主文。
中    華    民    國      八十九      年      五      月    二十五      日
                                臺灣屏東地方法院刑事第一庭
                                    法  官    莊鎮遠
右判決正本證明與原本無異。
對於本判決如有不服應於收受送達後十日內向本院提出上訴書狀上訴於台灣高等法院
高雄分院並按他造當事人之人數附具繕本。
                                    書記官    吳光璵
中    華    民    國      八十九      年      五      月     二十五     日


司法院資訊處製作；財團法人民間司法改革基金會備份。
